臺灣臺南地方法院民事裁定
                               111年度司暫家護字第267號
聲  請  人  
即  被害人  阮湘茹  
相  對  人  周可為  
上列聲請人聲請對相對人核發暫時保護令事件，本院裁定如下：
    主  文
聲請駁回。
    理  由
一、按家庭暴力防治法所稱家庭暴力者，謂家庭成員間實施身體
    或精神上不法侵害之行為；同法所稱家庭成員，包括下列各
    員及其未成年子女︰配偶或前配偶。現有或曾有同居關係
    、家長家屬或家屬間關係者。現為或曾為直系血親或直系
    姻親。現為或曾為四親等以內之旁系血親或旁系姻親；又
    法院為保護被害人，得不經審理程序或於審理終結前，依聲
    請核發暫時保護令；另法院核發暫時保護令時，得依聲請或
    依職權核發第14條第1項第1款至第6款、第12款及第13款之
    命令，家庭暴力防治法第2條第1款、第3條及第16條第3項分
    別定有明文。準此，法院於暫時保護令事件之審理終結後，
    如認有家庭暴力之事實，有以暫時保護令保護被害人之必要
    者，自應依聲請或依職權核發內容適當之暫時保護令；如不
    足以認定有家庭暴力之事實者，自應駁回聲請人之聲請。又
    所謂有核發暫時保護令之必要，係指被害人有「繼續」遭受
    相對人實施家庭暴力行為之急迫危險，如不核發保護令，將
    導致被害人受有無法回復之損害而言。準此，聲請人聲請核
    發暫時保護令，必須釋明有正當、合理之理由足認已發生家
    庭暴力事件，而被害人有繼續受相對人虐待、威嚇或其他身
    體上、精神及經濟上不法侵害之危險，或如不暫時核發保護
    令，將導致無法回復之損害（法院辦理家庭暴力案件應行注
    意事項第13條規定參見），始可核發保護令。
二、本件聲請狀意旨略以：聲請人甲○○與相對人乙○○為男女朋友
    關係，於民國111年9月26日下午10時許，相對人於聲請人之
    自小客車寫說：「不管妳跑去哪，我還是會找到妳，把戒指
    還我」，並在車體上刻欠、賤二個字，且曾經威脅聲請人若
    不回到他身邊，就叫人把我壓到山上輪姦，並稱要把聲請人
    裸睡時之照片，公佈在網路等情，爰依家庭暴力防治法之規
    定，聲請核發該法第14條第1項第1、2、4款內容之暫時保護
    令等情。
三、經查，聲請人主張與相對人為男女朋友關係，遭相對人施以
    家庭暴力一情，固有家庭暴力通報表、調查筆錄等附卷可佐
    ，惟上開家庭暴力事件通報表及調查筆錄是否為事實、是否
    有繼續受相對人暴力威脅之急迫危險，仍有待調查，是本院
    通知聲請人提出相對人對聲請人歷次家庭暴力等事證資料到
    院，然聲請人收通知後，提出刻有「不管妳跑去哪，我還是
    會找到妳，把戒指還我」、未顯示電話號碼之通聯記錄截圖
    及兩造爭吵後等照片，然依其「不管妳跑去哪，我還是會找
    到妳，把戒指還我」內容所示，兩造係因戒指所有權歸屬，
    發生爭執，且據聲請人所述，其已搬離原住處，亦無法提出
    相對人有持續實施家庭暴力之行為，是本件尚無核發暫時保
    護令之必要，應予駁回。然如聲請人日後另受有相對人之家
    庭暴力行為，仍得檢具其他相關事證，再行提出保護令聲請
    ，併予敘明。
中　　華　　民　　國　　111 　年　　11　　月　　23　 日 
             家事法庭　   司法事務官   陳敬程
以上正本係照原本作成。
如對本裁定抗告，須於裁定送達後10日內向本院提出抗告狀。 
中　　華　　民　　國　　111 　年　　11　　月　　23　 日 
                          書  記  官   陳惠芳